sl-SI: Dom in vrt > Kuhinja in jedilnica > Posode za kuhanje in peko > Posode za kuhanje > Žar ponve in ponve za cvrtje: Ponve za cvrtje; Žar ponve
th: บ้านและสวน > ห้องครัวและการรับประทานอาหาร > อุปกรณ์ทำอาหารและอุปกรณ์อบอาหาร > อุปกรณ์ที่ใช้ประกอบอาหาร > กระทะสำหรับทอด: กระทะทอด; กระทะทอดด้ามยาว
fr: Maison et jardin > Arts de la table et arts culinaires > Matériel de cuisson et de pâtisserie > Ustensiles de cuisson > Poêles et poêles à frire: Poêles à frire; Poêles
de: Heim & Garten > Küche & Esszimmer > Kochgeschirr & Backformen > Kochgeschirr > Stiel- & Bratpfannen: Bratpfannen; Pfannen
el: Σπίτι & κήπος > Κουζίνα & τραπεζαρία > Σκεύη μαγειρικής & ζαχαροπλαστικής > Μαγειρικά σκεύη > Ρηχές κατσαρόλες & τηγάνια: Τηγάνια; Ρηχές κατσαρόλες
sv: Hem och trädgård > Kök och matsal > Verktyg för matlagning och bakning > Kokkärl > Stekpannor: Stekpanna; Stekpannor med rundade kanter
vi: Nhà và vườn > Phòng bếp và phòng ăn > Dụng cụ nấu và nướng > Đồ nấu bếp > Chảo rán: Chảo rán; Xoong nhỏ có cán
es: Casa y jardín > Cocina y comedor > Utensilios para cocinar y para hornear > Utensilios para cocinar > Sartenes para freír: Sartenes; Sartenes para freír
zh-TW: 居家和庭園 > 廚房與餐廳 > 調理烘焙鍋具 > 鍋具 > 平底鍋具: 平底鍋; 平底煎鍋
nl: Huis en tuin > Keuken en eetkamer > Kookgerei en bakvormen > Kookbenodigdheden > Koekenpannen: Standaard koekenpannen; Diepe koekenpannen
tr: Ev ve Bahçe > Mutfak ve Yemek > Ocak ve Fırında Pişirme Gereçleri > Pişirme Kapları > Sahanlar ve Kızartma Tavaları: Kızartma Tavaları; Sahanlar
cs: Dům a zahrada > Kuchyně a jídelny > Nádobí na vaření a pečení > Kuchyňské nádobí > Pekáče a pánve na smažení: Pánve na smažení; Litinové pánve
hu: Otthon és kert > Konyha és étkező > Főzőedények és sütőedények > Főzőedények > Tepsik és serpenyők: Serpenyők; Tepsik
fi: Koti ja puutarha > Keittiö ja ruokailu > Ruuanlaitto- ja leivontatarvikkeet > Ruuanlaittotarvikkeet > Paistinpannut ja skillet-pannut: Paistinpannut; Skillet-pannut
ru: Дом и сад > Кухня и сервировка стола > Кухонная и жаропрочная посуда > Кухонная посуда > Сковороды: Универсальные сковороды; Сковороды с невысокими бортиками
ja: ホーム・ガーデン > キッチン・ダイニング > 調理器具 > 鍋・フライパン > スキレット・フライパン: フライパン; スキレット
hr-HR: Dom i vrt > Kuhinja i blagovaonica > Posuđe za kuhanje i pečenje > Posuđe za kuhanje > Tavice i tave za prženje: Tave za prženje; Tavice
en: Home & Garden > Kitchen & Dining > Cookware & Bakeware > Cookware > Skillets & Frying Pans: Frying Pans; Skillets
it: Casa e giardino > Cucina e pranzo > Pentolame e tegami da forno > Pentole e tegami > Casseruole e padelle: Frying pan; Padelle
sk-SK: Dom a záhrada > Kuchyňa a jedáleň > Nádoby na varenie a pečenie > Hrnce > Rajnice a panvice: Panvice na vyprážanie; Rajnice
da: Hjem og have > Køkken og spisestue > Kogegrej og bageforme > Kogegrej > Stegepander: Stegepander; Pander
ko: 가정/원예 용품 > 주방/식탁 > 조리/제빵 도구 > 조리 도구 > 스킬릿/프라이팬: 프라이팬; 스킬릿
pt-PT: Casa e jardim > Cozinha e refeições > Utensílios para cozinhar e fazer bolos > Utensílios para cozinhar > Sertãs e frigideiras: Frigideiras; Serãs
zh-CN: 家居与园艺 > 厨房/餐厅 > 炊具/烘焙用具 > 炊具 > 长柄平底煎锅: 煎锅; 煮锅
pl: Dom i ogród > Kuchnia i jadalnia > Garnki i formy do pieczenia > Garnki > Patelnie i rondle: Patelnie; Rondle
lt-LT: Namai ir sodas > Virtuvė ir valgomasis > Kaitlentės ir orkaitės indai > Kaitlentės indai > Keptuvės: Kitos keptuvės; Ketaus keptuvės
ro-RO: Casă și grădină > Bucătărie și sufragerie > Articole pentru gătit și copt > Vase de gătit > Cratițe și tigăi pentru prăjit: Tigăi pentru prăjit; Cratițe
pt-BR: Casa e jardim > Produtos de cozinha e aparelhos de jantar > Panelas e assadeiras > Panelas > Caçarolas e fritadeiras: Frigideiras; Caçarola
bg-BG: Дом и градина > Кухня и трапезария > Съдове за готвене и печене > Съдове за готвене > Чугунени тигани и тигани за пържене: Тигани за пържене; Чугунени тигани
nb: Hjem og hage > Kjøkken og spiserom > Matlagnings- og bakeutstyr > Matlagningsutstyr > Jern- og stekepanner: Stekepanner; Jernpanner